【裁判字號】    98,台上,5734
【裁判日期】    981008
【裁判案由】    偽證
【裁判全文】
最高法院刑事判決            九十八年度台上字第五七三四號
上  訴  人  甲○○
上列上訴人因偽證案件，不服台灣高等法院台中分院中華民國九
十八年八月十三日第二審判決（九十八年度上訴字第一六八九號
，起訴案號：台灣南投地方法院檢察署九十七年度偵字第四九三
八號），提起上訴，本院判決如下：
    主  文
上訴駁回。
    理  由
按不服地方法院之第一審判決而上訴者，應向管轄第二審之高等
法院為之。而第二審上訴書狀應敘述具體理由，第二審法院認為
上訴書狀未敘述理由者，應以判決駁回之。刑事訴訟法第三百六
十一條第一項、第二項、第三百六十七條前段分別定有明文。本
件原判決以上訴人甲○○因偽證案件，提起第二審上訴，其上訴
書狀未敘述具體理由，認其上訴違背法定要件，爰不經言詞辯論
，逕行判決駁回，已詳敘憑以認定之理由。從形式上觀察，並無
違背法令之處。查證據之取捨及事實之認定，為事實審法院之職
權，苟其判斷無違經驗法則或論理法則，即不能任意指為違法。
第一審依憑上訴人之部分自白，證人梁銘亮之證詞，電話通聯紀
錄、用戶資料及其他證據資料調查之結果，綜合研判，認定上訴
人明知其於民國九十七年八月十二日晚間七時許並未至李再卿、
李采琪住處，亦未目睹李再卿等人與錢素娟、羅肇杰間之爭執衝
突，竟於台灣南投地方法院檢察署檢察官偵辦九十七年度偵字第
四四○七號李再卿等人告訴錢素娟等人傷害等案件作證時，對於
是否見聞該案被告錢素娟等人對於李再卿等人為傷害、公然侮辱
等案情重要關係事項，於具結後為虛偽之陳述，確有偽證犯行，
所為證據之取捨及判斷，核無不合，原審予以維持，自無違法可
言；而依據第一審審判筆錄之記載，證人李再卿、李采琪於審理
中到庭具結陳述，接受檢察官及上訴人詰問，審判長於交互詰問
完畢後，復詢以對其等之證言有何意見？上訴人答稱：沒有意見
；又審判長已依法提示「遠傳電信股份有限公司雙向通聯紀錄」
、「電信使用人基本資料紀錄」等證據令上訴人辨識，並告以要
旨，且於調查證據完畢後及辯論終結前，先後詢以尚有何證據請
求調查？有何最後陳述？上訴人亦均答稱：沒有意見，已予上訴
人充分辯解之機會，無礙其防禦權行使，尤不能任意指為違法。
上訴意旨，對於原判決究竟如何違背法令，並未依據卷內資料為
具體之指摘，仍執陳詞，空言原審未分辨是非，查明疑點，偏袒
對方云云，再為事實上之爭辯，並對事實審採證認事之職權行使
，任意指摘，其上訴自屬違背法律上之程式，應予駁回。又本院
為法律審，無從為事實上之調查，本件上訴既非合法，應從程序
上予以駁回，上訴人請求本院調查梁銘亮等人與台灣南投地方法
院之關係，自為法所不許，另提出診斷證明書、醫療費用收據等
證據，亦無從審酌，併此敘明。
據上論結，應依刑事訴訟法第三百九十五條前段，判決如主文。
中    華    民    國  九十八  年    十    月    八    日
                      最高法院刑事第十庭
                          審判長法官  花  滿  堂
                                法官  黃  正  興
                                法官  陳  東  誥
                                法官  林  錦  芳
                                法官  洪  昌  宏
      本件正本證明與原本無異
                                      書  記  官
中    華    民    國  九十八  年    十    月   十二   日
                                                      Ｅ


司法院資訊處製作；財團法人民間司法改革基金會備份。
